【裁判字號】    99,小上,26
【裁判日期】    990329
【裁判案由】    損害賠償
【裁判全文】
臺灣板橋地方法院民事裁定              99年度小上字第26號
上  訴  人  丙○○
被上 訴 人  乙○○
上列當事人間請求損害賠償事件，上訴人對於中華民國99年1 月
27日本院三重簡易庭98年度重小字第2074號第一審判決提起上訴
，本院裁定如下：
    主  文
上訴駁回。
第二審訴訟費用新臺幣壹仟伍佰元由上訴人負擔。
    理  由
一、按對於小額程序之第一審裁判之上訴，非以其違背法令為理
    由，不得為之；又提起上訴，上訴狀內應記載上訴理由，表
    明原判決所違背之法令及其具體內容，暨依訴訟資料合於該
    違背法令之具體事實，民事訴訟法第436條之24第2項、第43
    6條之25分別定有明文。且所謂違背法令，依同法第436條之
    32第2項準用第468條、及第469條第1款至第5款規定，即依
    同法第468條規定，判決不適用法規或適用不當者，為違背
    法令；依同法第469條規定，判決有該條所列第1款至第5款
    情形之一者，為當然違背法令。是當事人提起上訴，如以同
    法第469條所列第1至5款為理由時，其上訴狀或理由書應表
    明該判決有合於各該條款規定情形之具體內容，及係依何訴
    訟資料合於該違背法令之具體事實。如依同法第468條規定
    ，以原判決有不適用法規或適用法規不當為理由時，其上訴
    狀或理由書應表明該判決所違背之法令條項，或有關判例、
    解釋字號，或成文法以外之習慣或法理等及其具體內容，暨
    係依何訴訟資料合於該違背法令之具體事實。上訴狀或理由
    書如未依上述方式表明，或其所表明者顯與上開法條規定不
    合時，即難認為已合法表明上訴理由，其上訴自非合法，最
    高法院71年台上字第314號著有判例可資參照。
二、本件上訴意旨略以：本案攝影機採購者為訴外人甲○○，故
    此物之所有權人應為訴外人甲○○，而非被上訴人，被上訴
    人應無提起本件損害賠償請求之依據。且本件毀損行為發生
    時間為民國97年11月16日下午8 時25分，依常理推認，事後
    修護自應係在97年11月16日以後。然被上訴人竟以97年8 月
    13日之採購單據為證，據以主張渠所受之損害額，提起本件
    訴訟，但該採購單據未有廠牌、型號之記載，違於常理，實
    有浮報價格，意圖增加損害額之嫌，蓋本件受損之半球型攝
    影機為粗俗物品，一般市面價格連工帶料僅約2 萬多元而已
    ，故訴外人甲○○顯有為牟取不法利益，而提供不實採購單
    之情事。抑且事實上該監視器係只有鏡頭遭毀損，其修復費
    用僅為新臺幣（下同）6,825 元，故被上訴人請求55,650元
    亦顯然過高，矧原判決竟准其所請，自顯有違誤等語。然查
    ，原審判決乃係本於所調取之刑事卷證資料，並參酌上訴人
    於原審審理中始終皆未否認持柺杖毀損被上訴人所有之監視
    器之事實，以及考量本件毀損行為與上揭採購監視器之時間
    僅相距3 個月等情，始據而認定該監視器確為被上訴人所有
    ，且係整座監視器均遭上訴人損壞，以及被上訴人所受損害
    額應係與原購買價格相當，而為准許被上訴人請求之判決，
    此觀原審判決事實及理由欄第三項、第四項即明。而經核上
    訴人之上訴理由僅係就原審判決之證據取捨、認定事實之職
    權行使，指摘其為不當，並未具體說明原判決究有何不適用
    法規或適用法規不當之情形，並揭示該法規之條項或其內容
    ，及合於民事訴訟法第469 條所列第1 款至第5 款之事實，
    自難認對原審判決之如何違背法令已有具體之指摘，揆諸前
    揭說明，即應認其上訴為不合法，應予駁回。
三、第二審訴訟費用之負擔：查本件上訴費用為1,500 元，應由
    上訴人負擔，爰確定如主文第2 項所示。
四、據上論結，本件上訴為不合法，依民事訴訟法第436 條之32
    第1 項、第2 項、第444 條第1 項前段、第436 條之19 第1
    項、第95條、第78條，裁定如主文。
中    華    民    國    99    年    3     月    29    日
                  民事第一庭審判長法  官  李世貴
                                  法  官  高文淵
                                  法  官  黃若美
以上正本係照原本作成
不得抗告
中    華    民    國    99    年    3     月    29    日
                                  書記官  高偉庭

司法院資訊處製作；財團法人民間司法改革基金會備份。
